臺灣花蓮地方法院民事裁定　　　　　　 100年度家訴字第51號
原　　　告　趙忠雄
訴訟代理人　俞建界律師
被　　　告　趙慧玲
被　　　告　趙崇智
被　　　告　趙崇堯
被　　　告　趙苑玲
被　　　告　趙崇儒
上列當事人間請求給付扶養費事件，本院裁定如下：
    主  文
本件移送臺灣士林地方法院。
    理  由
一、按訴訟，由被告住所地之法院管轄；共同訴訟之被告數人，
    其住所不在一法院管轄區域內者，各該住所地之法院俱有管
    轄權；訴訟之全部或一部，法院認為無管轄權者，依原告聲
    請或依職權以裁定移送其管轄法院。民事訴訟法第1條第1項
    前段、第20條前段、第28條第1項分別定有明文。又在請求
    給付扶養費事件，現行法律既承認當事人得依民法第1114條
    規定，以訴訟方式起訴請求給付扶養費，則原告本於程序主
    體之地位，應承認其具有程序選擇權而得以選擇以訴訟程序
    作為紛爭解決之方法，原告若已明確表示其係請求法院以訴
    訟程序進行審理，法院即應予以尊重。
二、經查，本件原告具狀請求給付扶養費，書狀內記載係因被告
    5人為原告之成年子女，卻對原告生活不聞不問，未盡扶養
    之義務，故依民法第1114條第1款、第1115條第3項、第1117
    條及第1120條規定，請求被告5人按月各給付扶養費新臺幣
    （下同）5,000元等語，有民事聲請狀1份在卷可佐，是究其
    文義，原告應係依民法第1114條第1款起訴請求給付扶養費
    ，而非單純因兩造間就扶養之方法協議不成而依同法第1120
    條規定聲請法院酌定扶養費，且原告之訴訟代理人俞建界律
    師於本院調查時亦當庭陳明其係因被告根本不願意給付扶養
    費，而依據民法第1114條規定請求被告5人按月給付扶養費
    等語，顯見原告並非依民法第1120條但書規定，以兩造無法
    協議扶養費之給付而請求法院酌定扶養費之金額，故本件本
    質上應屬訴訟事件，至為明確，從而本件自應適用民事訴訟
    法第1條第1項前段規定「以原就被」之管轄基本原則以定其
    管轄法院，合先敘明。
三、查本件被告趙崇智、趙崇堯之住所均係在臺北市內湖區，被
    告趙慧玲、趙苑玲、趙崇儒之住所則均係在台南市，有戶籍
    謄本5份在卷可佐，故依前述規定，被告之住所地法院即臺
    灣士林地方法院及臺灣臺南地方法院俱有管轄權，本院對於
    本件訴訟尚無管轄權可言，堪以認定。本院審酌被告5人俱
    有到庭爭執之意願，此有聲請變更期日狀在卷可按，復斟酌
    原告到庭陳述之方便性，爰依職權將本件移送於有管轄權之
    臺灣士林地方法院。
四、依上開法條裁定如主文。
中    華    民    國   100    年    10    月    25    日
                  家事法庭      法  官  陳雅敏
以上正本係照原本作成。
如對本裁定抗告須於裁定送達後10日內向本院提出抗告狀，並繳
納抗告費新臺幣1,000元。
中    華    民    國   100    年    10    月    26    日
                                書記官  邱鴻志